臺灣澎湖地方法院民事裁定　九十三年續字第一號
　　原　　　告　臺灣省自來水股份有限公司
　　法定代理人　陳志奕
　　請　求　人　甲○○
　　　　　　　　己○○
　　　　　　　　丁○○
　　　　　　　　戊○○
　　　　　　　　丙○○
　　兼
　　訴訟代理人　乙○○
　　以上六人為被告李西湖之承.
　　請　求　人
　　即　被　告　李西文
　　　　　　　　李西心
　　　　　　　　李西慎
　　　　　　　　歐李西施
　　　　　　　　解李西桂
　　　　　　　　辛李西嬌
　　　　　　　　李西丁
　　以上十三名請求人為被告李.
右請求人對於中華民國七十七年三月四日本院七十七年度訴字第二九號請求所有權移
轉登記事件之訴訟上和解，請求繼續審判，本院裁定如左：
　　主　　　文
本件應由李西文、李西心、李西慎、歐李西施、解李西桂、辛李西嬌、李辛丁、甲○○、己○○、丁○○、戊○○、丙○○、乙○○為被告李吳繡花之承受訴訟人，續行
本件訴訟。
繼續審判之請求駁回。
請求費用由請求人連帶負擔。
　　理　　　由
一、請求繼續審判意旨略以：本院中華民國七十七年度訴字第二九號請求所有權移轉
    登記事件，根據卷內資料，係由被告李西湖代理其餘共同被告於七十七年三月四
    日作成和解筆錄。但事實上，李西湖根本不曾代理其餘共同被告，亦從未在和解
    筆錄上簽名或蓋章，該次和解自屬無效。如今，李西湖已經死亡，請求人甲○○
    、己○○、丁○○、戊○○、丙○○、乙○○等六人（下稱甲○○等六人）為其
    繼承人，為此聲明承受訴訟，並請求繼續審判，而以判決駁回原告之訴。
二、本院七十七年度訴字第二九號請求所有權移轉登記事件中，原告台灣省自來水股
    份有限公司係依據買賣關係，主張已經死亡之訴外人李玉明，應移轉澎湖縣湖西
    鄉港底村八五五地號面積二千四百零一平方公尺土地所有權予原告，因而以李玉
    明之繼承人即李吳繡花、李西湖、李西文、李西心、李西慎、歐李西施、解李西
    桂、辛李西嬌、李辛丁（以上七人下稱李西文等七人）等九人為共同被告，訴請
    被告連帶辦妥土地繼承登記後移轉所有權，嗣於七十七年三月四日，兩造達成訴
    訟上和解，案件遂告終結等情，業據本院調取該件卷宗核對無誤。如今，請求人
    甲○○等六人以前開理由請求繼續審判，茲就本件請求繼續審判之當事人適格等
    相關事項，先行說明如下：
（一）本院七十七年度訴字第二九號請求所有權移轉登記事件，訴訟關係雖因和解成
      立而告終結，嗣後本不發生當事人死亡應停止訴訟之問題。然而，前開訴訟關
      係，可能因本件繼續審判事件之結果有所回復，故本件進行中，當事人間之訴
      訟關係仍然事實上存在，且本件之結果，勢將影響各該當事人之權利義務，為
      確保當事人程序權，遇有當事人死亡之情形，仍應以承受訴訟之方式處理，合
      先指明。
（二）按和解有無效或得撤銷之原因者，當事人得請求繼續審判，民事訴訟法第三百
      八十條第二項定有明文。本院七十七年訴字第二九號訴訟事件之當事人中，被
      告李西湖已於八十七年十一月二十四日死亡，請求人甲○○等六人為其繼承人
      ，有戶籍謄本在卷可憑。因此，請求人甲○○等六人具狀聲明承受訴訟並請求
      繼續審判，自屬適格之當事人。
（三）又按訴訟標的對於共同訴訟之各人，必須合一確定者，共同訴訟人中一人之行
      為，有利益於共同訴訟人者，其效力及於全體，民事訴訟法第五十六條第一款
      亦有明文。本院七十七年度訴字第二九號訴訟事件，乃基於繼承關係而來之必
      要共同訴訟，已如前述。依據上述法律規定，本件雖僅請求人甲○○等六人承
      受被告李西湖訴訟而請求繼續審判，但請求效力應及於李西湖以外之其餘共同
      被告李吳繡花及李西丁等七人（共九人），自應將前件全體九名共同被告一律
      列為本裁定之當事人。
（四）再按當事人死亡者，訴訟程序在有繼承人承受訴訟以前，當然停止，如當事人
      不聲明承受訴訟時，法院得依職權以裁定命其續行訴訟，民事訴訟法第一百六
      十八條、第一百七十八條分別定有明文。本院七十七年度訴字第二九號訴訟事
      件之共同被告李吳繡花已於七十八年九月十一日死亡，現應由李西文等七人及
      甲○○等六人共同繼承李吳繡花訴訟上地位，有戶籍謄本附卷可證，為利本件
      進行，應由上述十三人為李吳繡花之承受訴訟人，而依職權裁定如主文第一項
      所示。
三、另按當事人主張和解有無效或得撤銷之原因，而依民事訴訟法第三百八十條第二
    項規定請求繼續審判者，應於三十日之不變期間內提起之；而請求繼續審判不合
    法者，法院應裁定駁回之，同條第三項準用同法第五百條第一項、第五百零二條
    第一項定有明文。經查：本院七十七年度訴字第二九號訴訟所為七十七年三月四
    日和解筆錄，已於七十七年三月中旬前，陸續按址送達共同被告九人，其中解李
    西桂為本人在台南戶籍地親收；李西慎為本人在高雄地址親收；李西湖為本人在
    澎湖戶籍地親收；李西心為本人在澎湖戶籍地親收；李西丁為同居之子在澎湖戶
    籍地代收；李吳繡花為同居之子在澎湖戶籍地代收；歐李西施為同居之子在高雄
    戶籍地代收；李西文為本人在高雄地址親收；辛李西嬌為本人在高雄地址親收，
    分別有卷內戶籍謄本及送達證書可供交互比對，足認共同被告九人均受合法送達
    ，且於七十七年三月間及時知悉和解過程及內容。參酌該次和解筆錄事涉家族財
    產移轉事宜，前述共同被告九人又均為母親與子女之緊密親屬關係，有卷內土地
    登記謄本、戶籍謄本可查，自當相互轉述案情，更無遲不知情之理。從而，該次
    和解於當事人知情後，迄至本件收文章戳所載九十三年五月二十八日請求繼續審
    判為止，顯已逾三十日法定請求期間，依據前述法律規定，本件請求為不合法，
    應以裁定駁回之。
四、結論：依民事訴訟法第一百七十八條、第三百八十條第三項、第五百零二條第二
    項、第九十五條、第八十五條第二項，裁定如主文。
中　　　華　　　民　　　國　　九十三　　年　　　八　　　月　　二十三　　日
~B臺灣澎湖地方法院民事庭
~B　　法　　　官　陳介安
正本係照原本作成。
如對本裁定抗告，須於裁定送達後十日之不變期間內，向本院提出抗告狀。
中　　　華　　　民　　　國　　九十三　　年　　　八　　　月　　二十四　　日
~B    法院書記官  劉竹苞
